臺灣基隆地方法院刑事判決　　　　　　　 94年度易字第259號
公　訴　人　臺灣基隆地方法院檢察署檢察官
被　　　告　乙○○　男　38歲.
上列被告因竊盜案件，經檢察官提起公訴（94年度偵字第2179號
），本院判決如下：
    主  文
本件免訴。
    理  由
一、本件公訴意旨詳如起訴書之記載（如附件）。
二、按同一案件曾經判決確定者，應諭知免訴之判決，並得不經
    言詞辯論為之，刑事訴訟法第302 條第1 款、第307 條分別
    定有明文。蓋一事不再理為刑事訴訟法上之一大原則，對於
    同一被告之同一犯罪事實，國家之刑罰權僅能發動一次，不
    容許重複裁判，且無論實質上一罪或裁判上一罪均有其適用
    （最高法院55年臺非字第176 號、60年臺非字第77號判決參
    照）。次按判決應宣示之，但不經言詞辯論之判決，不在此
    限，刑事訴訟法第224 條第1 項規定甚明；裁判製作裁判書
    者，除有特別規定外，應以正本送達於當事人、代理人、辯
    護人及其他受裁判之人，同法第227 條第1 項亦有明白規定
    。是裁判如經宣示者，於宣示時對外發生效力；又未經宣示
    、公告時，則於該裁判送達於當事人、代理人、辯護人或其
    他受裁判之人時，始對外發生裁判之效力。而經宣示之判決
    ，於最後審理事實法院宣示判決後始行發生之事實，既非該
    法院所得審判，即為該案判決之既判力所不及，其既判力對
    於時間效力之範圍，固應以最後審理事實法院之宣示判決日
    為判斷之標準，因而經宣示得上訴於高等法院之第一審刑事
    判決，如未據上訴，其既判力時點，固應至宣判之日。惟若
    第一審之判決，因未經言詞辯論，而未宣示及對外公告，嗣
    該判決送達後，因未上訴而確定，該判決因未經宣示及公告
    ，應以其正本最先送達於當事人之時，對外發生效力，而以
    之為該判決確定既判力範圍之時點（最高法院90年臺非字第
    243號判決參照）。
三、經查：被告於94年3 月14日上午9 時30分許，在基隆市○○
    路13號1 樓電玩店內，趁無人之際，竊取置於櫃檯上之手機
    1 支之事實，業據被告於警詢時坦認在卷，核與告訴人丙○
    之指述相符，並有錄影帶翻拍照片6 幀及序號000000000000
    000 號行動電話雙向通聯資料在卷可佐。然被告前因另涉犯
    竊盜案件，業經臺灣基隆地方法院檢察署檢察官，以94年度
    偵字第1274號提起公訴，經本院改依簡易程序審理，於94年
    4 月6 日，未經言詞辯論，而以94年度基簡字第239 號刑事
    簡易判決判處被告拘役20日在案；前開判決書並分別於94年
    4 月27日、94年4 月21日，依法送達與檢察官、被告收受，
    嗣並於94年5 月9 日確定，此業經本院職權調閱94年度基簡
    字第239號刑事卷宗查核屬實，且有本院94年度基簡字第239
    號刑事判決影本乙紙、送達回證2 紙及臺灣高等法院被告全
    國前案紀錄表乙件在卷可稽。上開判決既未經言詞辯論，而
    未對外宣示或公告，並於94年5 月9 日而告確定，則本院自
    應以該簡易判決最先送達於當事人之時，即94年4 月21日送
    達被告之時，為其判決確定既判力之時點。茲本院徵諸前開
    刑事簡易判決書所載及本案之犯罪事實，被告所犯二案間，
    時間緊接（前案犯罪時間為94年3 月25日；至本案之犯罪時
    間則為94年3 月14日），時間密接，所觸犯者復均係構成要
    件相同之刑法第320 條第1 項之同一罪名，堪認被告前後2
    次竊盜犯行，均係出於概括犯意而反覆為之，為連續犯，屬
    裁判上之一罪，為法律上之同一案件；惟本案之犯行，既係
    在前開確定判決正本送達當事人前所為，揆諸前揭說明，自
    亦為前案確定判決之效力所及；從而，檢察官就為前案確定
    判決效力所及之同一案件，復行向本院提起公訴，容有未洽
    ，爰不經言詞辯論，逕為免訴判決之諭知。
據上論斷，應依刑事訴訟法第307 條、第302 條第1 款，判決如
主文。
中　　華　　民　　國　　94　　年　　7 　　月　　6 　　日
                  刑事第二庭審判長法  官  王福康
                                  法  官  徐世禎
                                  法  官  齊  潔
以上正本證明與原本無異。
對於本件判決如有不服，應於收受送達後10日內，向本院提出上
訴書狀，上訴於臺灣高等法院，並按他造當事人之人數附具繕本
。
中　　華　　民　　國　　94　　年　　7 　　月　　6 　　日
                                  書記官  潘端典
附件：
臺灣基隆地方法院檢察署檢察官起訴書
　　　　　　　　　　　　　　　　　　  94年度偵字第2179號
　  被　　　告　乙○○　男　38歲（民國○○年○○月○日生）
　 　　　　　　　　　　 住臺北縣板橋市○○街116巷2弄31號
　  　　　　　　　　　　居臺北縣板橋市○○街116巷2弄7號2
                          樓
　　  　　　　　　　　　國民身分證統一編號：Ｚ000000000號
上列被告因竊盜案件，已經偵查終結，認應該提起公訴，茲將犯
罪事實及證據並所犯法條分敘如下：
　　　　　　犯罪事實
一、乙○○於民國九十四年三月十四日上午九時三十分許，在基
　  隆市○○路十三號屋內，見無人在場，竟基於為自己不法所
　  有之犯意，徒手竊取丙○置於屋內櫃檯上之摩托羅拉牌Ｖ69
    0型，序號000000000000000號行動電話一支，經警調取丙○
　  行動電話通聯紀錄及監視錄影帶始知上情。
二、案經基隆市警察局第一分局報告偵辦。
　　 　　　 證據並所犯法條
一、上揭時地竊盜事實業據被告乙○○於警詢中供認不諱，核與
　  告訴人丙○指訴之情節相符，並有錄影帶翻拍照片六幀及序
　  號000000000000000 號行動電話雙向通聯資料查詢附卷可佐
 　 ，是本件事證明確，被告竊盜犯行洵堪認定。
二、核被告乙○○所為，係犯刑法第三百二十條第一項竊盜罪嫌
 　 。
三、依刑事訴訟法第二百五十一條第一項提起公訴。
 　 此　致
臺灣基隆地方法院
中　　華　　民　　國　　94　　年　　6 　　月　　16　　日
　　　　　　　　　　　　　　　檢察官　甲　○　○
本件正本證明與原本無異
中　　華　　民　　國　　94　　年　　6 　　月　　18　　日
　　　　　　　　　　　　　　　書記官　陶　愛　玲
附錄所犯法條：
刑法第320條
 　 意圖為自己或第三人不法之所有，而竊取他人之動產者，為
 　 竊盜罪，處5年以下有期徒刑、拘役或500元以下罰金。
 　 意圖為自己或第三人不法之利益，而竊佔他人之不動產者，
 　 依前項之規定處斷。
 　 前二項之未遂犯罰之。
